【裁判字號】    95,上易,347
【裁判日期】    950731
【裁判案由】    竊盜
【裁判全文】
臺灣高等法院高雄分院刑事判決         95年度上易字第347號
上  訴  人  臺灣高雄地方法院檢察署檢察官
上  訴  人
即  被  告  乙○○
上列上訴人因被告竊盜案件，不服臺灣高雄地方法院95年度易字
第257 號中華民國95年4 月28日第一審判決（起訴案號：臺灣高
雄地方法院檢察署94年度偵字第28663 號，移送併辦案號：同檢
察署95年度偵字第2480號），提起上訴，本院判決如下：
    主  文
原判決撤銷。
乙○○連續結夥三人以上竊盜，累犯，處有期徒刑拾月。
    事  實
一、乙○○於民國（以下同）86年間曾犯肅清煙毒條例罪，經台
    灣新竹地方法院以86年度訴字第288 號判決判處有期徒刑3
    年6 月確定，於91年7 月5 日縮短刑期假釋出監，於92年11
    月16日假釋期滿未經撤銷而視為執行完畢。詎其猶不知悛悔
    ，復意圖為自己不法所有，基於概括之犯意，於下列時、地
    竊取他人物品：
（一）於94年12月6 日下午1 時30分許，乙○○與吳明家、盧宏
      信共3 人，在高雄市前鎮區○○○路3 號高鳳貨櫃場，竊
      取電纜線2 條，1 條長約2 、30尺，另1 條長約10幾尺，
      得手後於欲搬上車時，為管理員發現而查獲。
（二）再於94年12月7 日下午某時許，騎乘車牌號碼ZED-460 號
      重型機車搭載友人辜文堯，聽聞辜文堯告稱可前往「唐榮
      鐵工廠」廢棄廠區內竊取電纜線一事後，乙○○遂應辜文
      堯之邀，2 人共同基於犯意之聯絡，於同日17時30分許，
      共同進入位於高雄市○鎮區○○路15號唐榮鐵工廠廢棄廠
      區內，推由辜文堯以徒手拉取之方式竊得價值約新台幣（
      以下同）2,500 元之電纜線合計25公斤而既遂，嗣於乙○
      ○協助辜文堯將前開竊得之電纜線裝入塑膠袋之際，旋遭
      該工廠警衛人員甲○○前往現場察看而查獲上情，並要求
      乙○○、辜文堯2 人前往大門處理後續事宜，惟辜文堯則
      另行趁隙自大門逃逸，並另扣得非屬乙○○所有、與本案
      無關之大型鐵剪1 支。
（三）乙○○復承前揭竊盜之犯意，又於95年1 月7 日20時45分
      許，在位於高雄縣鳳山市○○○路478 號「九乘九文具行
      」內，趁機竊取貨架上所擺設之修正液1 瓶（價值約10餘
      元）而得手既遂，復將該瓶修正液藏放於外套口袋中，再
      前往1 樓櫃臺就其另行購買之便條貼紙1 包、掛勾1 包及
      中性筆1 支等物品辦理結帳。嗣乙○○結帳後欲離開該店
      、行經門口防盜門之際，因其前開竊取之修正液未經結帳
      消磁，因而引發警報器聲響，旋由店員李慧敏報警處理而
      當場查獲，並在其身上扣得前開修正液1 瓶。
二、案經高雄市政府警察局前鎮分局、及高雄縣政府警察局鳳山
    分局分別移送台灣高雄地方法院檢察署檢察官偵查起訴暨移
    請併案審理。
    理  由
一、上揭於94年12月6 日、7 日及95年1 月7 日做3 件竊盜案之
    事實，業据被告乙○○於本院審理時坦承不諱（見95年6 月
    19日本院審判筆錄），被告乙○○於94年12月6 日下午1 時
    30分許，與吳明家、盧宏信共3 人，在高雄市前鎮區○○○
    路3 號高鳳貨櫃場，竊取電纜線2 條，1 條長約2 、30尺，
    另1 條長約10幾尺之事實，並据被告乙○○於偵查中坦承：
    我們3 人都有下去偷搬電纜線等語（見95年2 月9 日偵查筆
    錄），且被告乙○○係當場查獲之現行犯，此部分事証明確
    ；又被告乙○○於94年12月7 日同日17時30分許，騎乘車牌
    號碼ZED-460 號重型機車搭載辜文堯偕同進入位於高雄市○
    鎮區○○路15號唐榮鐵工廠廢棄廠區內，嗣於被告乙○○協
    助辜文堯將前開電纜線裝入塑膠袋之際，旋遭該廠區警衛人
    員甲○○前往現場察看而查獲；復於95年1 月7 日20時45分
    許，在高雄縣鳳山市○○○路478 號「九乘九文具行」，被
    告乙○○行經該店門口防盜門之際，因觸動警報器，遂由店
    員李慧敏報警處理，並經警員在其身上查獲未經結帳消磁之
    修正液1 瓶等情，業經證人辜文堯、甲○○及李慧敏在原審
    陳述屬實，並有扣案之電纜線、修正液照片4 幀（參見前鎮
    分局警卷第18、19頁，鳳山分局警卷第16頁）與贓物認領保
    管單2 件在卷可稽，足見被告乙○○自白核與事實相符，事
    証明確，其犯行已堪認定。
二、被告乙○○於94年12月6 日下午1 時30分許，與吳明家、盧
    宏信共3 人，在高雄市前鎮區○○○路3 號高鳳貨櫃場竊取
    電纜線，此部分係犯刑法第321 條第1 項第4 款之結夥3 人
    以上加重竊盜罪；被告乙○○於94年12月7 日及95年1 月7
    日竊盜電纜線及修正液，此部分係犯刑法第320 條第1 項普
    通竊盜既遂罪。公訴意旨雖認被告乙○○於94年12月7 日竊
    盜電纜線部分，係犯刑法第321 條第1 項第3 款加重竊盜罪
    ，惟據證人辜文堯於原審陳稱：與乙○○偕同前往唐榮鐵工
    廠時均未攜帶任何工具，亦未以案發現場之鐵剪剪取電纜線
    ，該把鐵剪不知係何人所有等語；證人甲○○亦稱：僅看見
    被告乙○○與辜文堯2 人共同將電纜線放入袋子、並未看見
    渠等手持扣案鐵剪裁剪電纜線等語屬實，此外復查無其他事
    證足認被告乙○○與辜文堯2 人確有攜帶凶器之加重竊盜犯
    行，自不得徒以現場另有查獲鐵剪1 支之情，即遽為被告乙
    ○○不利之認定，公訴意旨謂此部分被告乙○○係涉犯加重
    竊盜罪等語，尚有未洽，惟二者之基本社會事實仍屬同一，
    應在原起訴範圍內，變更其起訴法條而僅論以普通竊盜既遂
    罪為當。被告乙○○於94年12月7 日竊盜電纜線部分，與吳
    明家、盧宏信3 人間；及就其於94年12月7 日竊盜電纜線部
    分與辜文堯彼此間，具有犯意聯絡及行為分擔，此部分為共
    同正犯。又被告乙○○先後3 次竊盜既遂犯行，時間緊接，
    且犯罪基本構成要件相同，顯係基於概括犯意反覆為之，為
    連續犯，應依修正前刑法第56條規定，從一重論以刑法第32
    1 條第1 項第4 款之結夥3 人以上加重竊盜罪一罪。被告乙
    ○○於94年12月6 日竊取電纜線部分及95年1 月7 日竊取修
    正液部分雖未据起訴，惟此部分與起訴之竊盜部分有連續犯
    裁判上一罪關係，亦為起訴效力所及，本院自得一併審究。
    被告乙○○於86年間因違反肅清煙毒條例等案件，經台灣新
    竹地方法院以86年度訴字第288 號判決判處有期徒刑3 年6
    月確定，於91年7 月5 日縮短刑期假釋出監（縮刑期滿日期
    為92年11月16日），嗣因前開假釋期滿未經撤銷而視為執行
    完畢，有卷附台灣高等法院被告前案紀錄表1 件可稽，其於
    前開有期徒刑執行完畢後5 年內，再犯本件有期徒刑以上之
    罪，為累犯，應依刑法第47條規定遞加重其刑。又刑法已於
    94年2 月2 日修正公布，於95年7 月1 日施行，新修正之刑
    法第56條之連續犯已廢除，修正後之法律連續犯廢除其處罰
    較重，依刑法第2 條第1 項前段從舊從輕之規定，應適用有
    利於被告乙○○之修正前之刑法第56條之連續犯處罰。
三、原審予以論科，固非無見，惟查原審就被告乙○○於94年12
    月6 日竊取電纜線部分未及審究，尚有未洽，檢察官及被告
    乙○○均提起上訴，請求就被告乙○○於94年12月6 日竊取
    電纜線被查獲部分併案審判，為有理由，原判決自應予撤銷
    改判。審酌被告乙○○不思以己力正當謀生，反圖不勞而獲
    ，任意竊取他人之財物，及其犯罪動機、目的、手段，並兼
    衡其品行、生活狀況、智識程度，所竊財物價值非鉅，已坦
    承認錯等一切情狀，爰量處有期徒刑10月。扣案之大型鐵剪
    1 支，被告未持以行竊，與本件被告乙○○竊盜犯行無涉，
    已如前述，不予宣告沒收，併此敘明。
四、被告乙○○經合法傳喚無正當理由於審判期日不到庭，依法
    不待其陳述而逕行判決。
據上論結，應依刑事訴訟法第369 條第1 項前段、第364 條、第
299 條第1 項前段、第300 條、第371 條，刑法第321 條第1 項
第4 款、第47條、修正前刑法第56條，判決如主文。
本案經檢察官陳國全到庭執行職務。
中    華    民    國    95    年    7     月    31    日
                  刑事第六庭  審判長法  官  王憲義
                                    法  官  李璧君
                                    法  官  張盛喜
以上正本證明與原本無異。
不得上訴。
中    華    民    國    95    年    8     月    1     日
                                    書記官  林明威
附錄本件判決論罪科刑法條：
刑法第321 條第1 項第1 款
（加重竊盜罪）
犯竊盜罪而有左列情形之一者，處6 月以上、5 年以下有期徒刑
：
一於夜間侵入住宅或有人居住之建築物、船艦或隱匿其內而犯之
者。


司法院資訊處製作；財團法人民間司法改革基金會備份。
